【裁判字號】    98,裁,3171
【裁判日期】    981217
【裁判案由】    管理外匯條例
【裁判全文】
最  高  行  政  法  院  裁  定
                                      98年度裁字第3171號
上  訴  人  甲○○
訴訟代理人  呂秋律師
            謝良俊  律師
被 上訴 人  財政部臺北關稅局
代  表  人  乙  ○
上列當事人間管理外匯條例事件，上訴人對於中華民國98年8月1
3日臺北高等行政法院98年度訴字第959號判決，提起上訴，本院
裁定如下：
    主  文
上訴駁回。
上訴審訴訟費用由上訴人負擔。
    理  由
一、按對於高等行政法院判決之上訴，非以其違背法令為理由，
    不得為之，行政訴訟法第242條定有明文。依同法第243條第
    1項規定，判決不適用法規或適用不當者，為違背法令；而
    判決有同條第2項所列各款情形之一者，為當然違背法令。
    是當事人對於高等行政法院判決上訴，如依行政訴訟法第24
    3條第1項規定，以高等行政法院判決有不適用法規或適用不
    當為理由時，其上訴狀或理由書應有具體之指摘，並揭示該
    法規之條項或其內容；若係成文法以外之法則，應揭示該法
    則之旨趣；倘為司法院解釋或本院之判例，則應揭示該判解
    之字號或其內容。如以行政訴訟法第243條第2項所列各款情
    形為理由時，其上訴狀或理由書，應揭示合於該條項各款之
    事實。上訴狀或理由書如未依此項方法表明，或其所表明者
    與上開法條規定不合時，即難認為已對高等行政法院判決之
    違背法令有具體之指摘，其上訴自難認為合法。
二、本件上訴人對於高等行政法院判決上訴，主張：對於管理外
    匯條例第11條、第24條第3項規定有牴觸憲法第15條及第23
    條規定之疑義一事，原判決不僅未依法裁定停止訴訟程序，
    且關於何以不裁定停止訴訟一事，未詳述其理由，顯有適用
    法規不當及判決不備理由之違法等語，為其理由。惟原判決
    認上訴人固訴稱於案發當時自己有高血壓，身體不適，並提
    出診斷證明書為憑。然查，系爭診斷證明固可證明上訴人患
    有高血壓，但因係於民國97年11月26日開立，且其診斷僅記
    載「高血壓」及醫師囑言載為「病患因上述疾病至本院門診
    就醫，須持續門診追蹤檢查治療」，均無案發當日疾病之敘
    述，自無法證明案發日期97年10月10日，上訴人通關時確有
    上開所稱高血壓發作，身體不舒服，以致影響其「應依法申
    報而未申報」之判斷。所稱案發當時因高血壓身體不舒服，
    誤入綠線區之說法既與查證之事實有忤，難以採信等語，業
    已於理由中詳予論斷。上訴人僅指摘原判決未停止訴訟程序
    而聲請大法官解釋，並未具體表明原判決合於不適用法規、
    適用法規不當、或行政訴訟法第243條第2項所列各款之情形
    ，難認對該判決之如何違背法令已有具體之指摘，應認其上
    訴為不合法。
三、據上論結，本件上訴為不合法，依行政訴訟法第249條第1項
    前段、第104條、民事訴訟法第95條、第78條，裁定如主文
    。
中    華    民    國    98    年    12    月    17    日
                    最高行政法院第二庭
                        審判長法官  鍾  耀  光
                              法官  廖  宏  明
                              法官  張  瓊  文
                              法官  黃  淑  玲
                              法官  鄭  小  康
以  上  正  本  證  明  與  原  本  無  異
中    華    民    國    98    年    12    月    17    日
                              書記官  王  史  民


司法院資訊處製作；財團法人民間司法改革基金會備份。
